【裁判字號】    98,交易,66
【裁判日期】    990531
【裁判案由】    業務過失重傷害
【裁判全文】
台灣基隆地方法院刑事判決              98年度交易字第66號
公  訴  人  台灣基隆地方法院檢察署檢察官
被      告  丁○○
選任辯護人  林光彥  律師
上列被告因業務過失重傷害案件，經檢察官提起公訴（98年度偵
續字第51號），本院判決如下：
    主  文
本件公訴不受理。
    理  由
一、公訴意旨
    公訴意旨如後附檢察官起訴書所載。公訴人認為被告丁○○
    涉有刑法第284條第2項後段之業務過失致重傷罪嫌云云。
二、撤回告訴
    按告訴乃論之罪，告訴人於第一審辯論終結前得撤回其告訴
    ；案件有告訴乃論之罪，其告訴經撤回之情形，應諭知不受
    理之判決，並得不經言詞辯論為之，刑事訴訟法第238條第1
    項、第303條第3款及第307條分別定有明文。經查：檢察官
    認為被告涉犯刑法第284條第2項後段之業務過失傷害罪嫌，
    依刑法第287條前段之規定，須告訴乃論。茲因告訴人甲○
    及戊○○分別於99年4月23日及5月7日撤回其告訴，有撤回
    告訴狀二紙在卷可稽，揆諸上開規定，爰不經言詞辯論，逕
    為不受理之判決。
三、據上論斷
    應依刑事訴訟法第303條第3款、第307條而判決如主文。
中    華    民    國    99    年    5     月    31    日
                  刑事第二庭法  官  陳  志  祥
以上正本證明與原本無異。
如不服本判決，應於收受送達後10日內，向本院提出上訴狀，並
應敘述具體理由；其未敘述上訴理由者，應於上訴期間屆滿後20
日內，向本院補提理由書，且須按他造當事人之人數附繕本，切
勿逕送上級法院。
中    華    民    國    99    年    6     月    1     日
                            書記官  黃  士  元
附件：
臺灣基隆地方法院檢察署檢察官起訴書
                                      98年度偵續字第51號
    被      告  丁○○  男  47歲（民國○○年○月○日生）
                        住臺北縣汐止市○○路○段72巷60弄
                        3號
                        國民身分證統一編號：Ｚ000000000號
上列被告因過失致重傷案件，處分不起訴後，告訴人聲請再議，
經臺灣高等法院檢察署發回續行偵查終結，認為應該提起公訴，
茲敘述理由如下：
        犯罪事實
一、丁○○以駕駛營業用大客車為業，為從事業務之人，於民國
    97年6月4日16時45分許，駕駛車號955-GG號營業用大客車，
    沿臺北縣金山鄉○○路欲左轉中興路往石門方向行駛時，本
    應注意遵守道路交通號誌之指示，及注意車前狀況，以防止
    發生危險事故，且依當時天候情，日間自然光線，路面乾燥
    無缺陷，無障礙物，視距良好等情形，又無不能注意之情事
    ，竟疏未注意，於左轉號誌（綠色箭頭燈號）未亮前，貿然
    左轉中興路（該時號誌為綠燈，僅准直行，禁止左轉），且
    未注意車前狀況，致分別騎乘車號CVT-803號及CTV-391號重
    型機車之甲○及楊築晨均煞車不及，與上開營業用大客車發
    生碰撞後，甲○受有左右雙膝部挫傷、右手肘挫傷、右上臂
    瘀青之傷害，戊○○則受有左側股骨開放性骨折併位移、左
    側上顎正中門齒牙冠斷裂、雙眼創傷性視神經病變之重傷害
    。
二、案經甲○及戊○○訴由臺北縣政府警察局金山分局報告偵辦
    。
        證據並所犯法條
一、證據清單：
  ┌──┬───────────┬───────────┐
  │編號│證據名稱              │待證事項              │
  ├──┼───────────┼───────────┤
  │一  │告訴人甲○及戊○○之指│被告丁○○駕車違反號誌│
  │    │訴                    │之指示，違規左轉，且未│
  │    │                      │注意車前狀況之事實    │
  ├──┼───────────┼───────────┤
  │二  │證人即承辦員警蕭公正之│現場路面寬廣，被告駕車│
  │    │證詞                  │顯未注意車前狀況之事實│
  ├──┼───────────┼───────────┤
  │三  │證人乙○○之證詞      │被告左轉時，號誌顯示為│
  │    │                      │直行綠燈或左轉綠燈，其│
  │    │                      │後則迅速轉換為黃燈，故│
  │    │                      │可推知被告左轉時，號誌│
  │    │                      │應係直行綠燈，禁止左轉│
  │    │                      │之事實                │
  ├──┼───────────┼───────────┤
  │四  │本署勘驗筆錄          │告訴人方向之燈號為紅燈│
  │    │                      │時，號誌上有倒數秒數之│
  │    │                      │顯示，且長達1分56秒， │
  │    │                      │又告訴人方向之燈號由紅│
  │    │                      │燈轉綠燈時，被告方向之│
  │    │                      │燈號為綠燈直行，禁止左│
  │    │                      │轉，故被告辯稱告訴人逕│
  │    │                      │行闖越紅燈，撞擊其車輛│
  │    │                      │云云，與常情不符，告訴│
  │    │                      │人所訴被告於綠燈直行時│
  │    │                      │，違規左轉，致其煞車不│
  │    │                      │及等語，較值採信。    │
  ├──┼───────────┼───────────┤
  │五  │財團法人北海岸金山醫院│告訴人因車禍受有傷害之│
  │    │診斷證明書及國防醫學院│事實                  │
  │    │三軍總醫院附設民眾診療│                      │
  │    │服務處診斷證明書      │                      │
  ├──┼───────────┼───────────┤
  │六  │國防醫學院三軍總醫院98│告訴人戊○○因車禍受有│
  │    │年6月24日院三醫勤字第 │視能嚴重減損之重傷害  │
  │    │0980009517號函        │                      │
  ├──┼───────────┼───────────┤
  │七  │道路交通事故現場圖、道│被告駕車違規左轉，且未│
  │    │路交通事故調查報告表及│注意車前狀況之事實    │
  │    │照片23張              │                      │
  └──┴───────────┴───────────┘
二、核被告所為，係犯刑法第284條第2項前段之過失傷害及同條
    項後段之過失致重傷罪嫌。被告以一行為觸犯上開2罪名，
    為想像競合犯，請依刑法第55條之規定，從一重之過失致重
    傷罪嫌處斷。
三、依刑事訴訟法第251條第1項提起公訴。
      此  致
臺灣基隆地方法院
中    華    民    國    98    年    7     月    6     日
                              檢察官  丙  ○  ○
本件正本證明與原本無異
中    華    民    國    98    年    7     月    10    日
                              書記官  王  雅  芳
附錄所犯法條：
中華民國刑法第284條
因過失傷害人者，處6月以下有期徒刑、拘役或5百元以下罰金，
致重傷者，處1年以下有期徒刑、拘役或5百元以下罰金。
從事業務之人，因業務上之過失傷害人者，處1年以下有期徒刑
、拘役或1千元以下罰金，致重傷者，處3年以下有期徒刑、拘役
或2千元以下罰金。

司法院資訊處製作；財團法人民間司法改革基金會備份。
